sl-SI: Oblika odstranjevalca madežev: Aerosolno pršilo; Plastenka s krtačko; Koncentrat; Peneče pršilo; Gel; Tekočina za prelivanje; Pisalo/marker; Prah; Predhodno namočena goba; Pršilka na črpalko; Plastenka z razpršilcem; Robčki; Drugo
pt-BR: Removedor de manchas formato: Spray aerossol; Frasco com escova aplicadora; Concentrado; Spray de espuma; Gel; Líquido; Caneta/marcador; Pó; Esponja pré-umedecida; Spray pump; Frasco com gatilho em spray; Lenços umedecidos; Outro
zh-CN: 去污剂形态: 气雾剂; 刷头瓶; 浓缩液; 泡沫喷雾; 凝胶; 倾倒式液体; 去污笔/记号笔; 粉末; 预浸泡海绵; 泵动喷雾; 扳机喷瓶; 湿巾; 其他
nb: Flekkfjernerformat: Aerosolspray; Flaske med børste; Konsentrat; Skumspray; Gel; Flytende; Penn/tusj; Pulver; Forhåndsfuktet svamp; Pumpespray; Sprayflaske med avtrekker; Våtservietter; Annet
el: Μορφή προϊόντος αφαίρεσης λεκέδων: Σπρέι αεροζόλ; Μπουκάλι με βουρτσάκι; Συμπύκνωμα; Σπρέι αφρού; Τζελ; Υγρό σε μπουκάλι; Στυλό/μαρκαδόρος; Σκόνη; Προεμποτισμένο σφουγγάρι; Σπρέι με αντλία; Μπουκάλι με σκανδάλη σπρέι; Μαντηλάκια; Άλλο
vi: Định dạng chất tẩy vết bẩn: Bình xịt dạng sương; Chai có đầu cọ; Đậm đặc; Bình xịt tạo bọt; Dạng gel; Dạng lỏng để rót; Bút/Bút xóa vết bẩn; Dạng bột; Miếng bọt biển tẩm sẵn dung dịch; Dạng chai xịt; Bình xịt dạng bóp cò; Khăn ướt; Khác
th: รูปแบบน้ำยาขจัดคราบ: สเปรย์ละอองลอย; ขวดหัวแปรง; สูตรเข้มข้น; สเปรย์โฟม; เจล; ของเหลวแบบเท; ปากกา/มาร์กเกอร์; ผง; ฟองน้ำชุบน้ำยา; สเปรย์แบบปั๊ม; ขวดสเปรย์หัวฉีด; แผ่นเช็ดทำความสะอาด; อื่นๆ
pt-PT: Formato do removedor de manchas: Spray aerossol; Frasco com escova; Concentrado; Spray de espuma; Gel; Líquido; Caneta/marcador; Pó; Esponja pré-embebida; Spray pulverizador; Frasco de spray com gatilho; Toalhitas; Outro
fr: Format du détachant: Vaporisateur aérosol; Flacon à brosse; Concentré; Mousse à vaporiser; Gel; Liquide à verser; Stylo/marqueur; Poudre; Éponge pré-imprégnée; Vaporisateur à pompe; Flacon pulvérisateur; Lingettes; Autre
sk-SK: Formát odstraňovača škvŕn: Aerosólový sprej; Fľaša s kefkou; Koncentrát; Penový sprej; Gél; Tekutý; Pero/fixka; Prášok; Napustená špongia; Sprej s pumpičkou; Fľaša s rozprašovačom; Vlhčené utierky; Iné
hu: Folteltávolító típusa: Aeroszolos spray; Kefés flakon; Koncentrátum; Habzó spray; Gél; Folyékony; Toll/filc; Por; Előre átitatott szivacs; Pumpás spray; Szórófejes flakon; Törlőkendő; Egyéb
bg-BG: Формат за премахване на петна: Аерозолен спрей; Бутилка с четка; Концентрат; Пянообразуващ спрей; Гел; Течност за изливане; Писалка/маркер; Прах; Предварително напоена гъба; Помпа-спрей; Пулверизатор; Кърпички; Друго
ro-RO: Formatul soluției de îndepărtare a petelor: Spray cu aerosoli; Sticlă cu perie aplicatoare; Concentrat; Spray cu spumă; Gel; Lichid; Stilou/Marker; Pudră; Burete pre-îmbibat; Spray cu pompă; Sticlă cu pulverizator; Șervețele; Altele
ja: 染み抜き剤形式: エアゾールスプレー; ブラシトップボトル; 濃縮液; 泡スプレー; ジェル; 注ぐタイプの液体; ペン / マーカー; パウダー; 薬液入りスポンジ; ポンプスプレー; トリガースプレーボトル; ウェットシート; その他
de: Format des Fleckenentferners: Aerosolspray; Flasche mit Bürstenkopf; Konzentrat; Schaumspray; Gel; Flüssigkeit; Stift/Marker; Pulver; Vorgetränkter Schwamm; Pumpspray; Sprühflasche; Tücher; Sonstige
da: Format for pletfjerner: Aerosolspray; Flaske med børstetop; Koncentrat; Skumspray; Gel; Flydende (hældes); Pen/tusch; Pulver; Forvædet svamp; Pumpespray; Sprayflaske med aftrækker; Vådservietter; Andet
tr: Leke çıkarıcı formatı: Aerosol sprey; Fırça başlıklı şişe; Konsantre; Köpük sprey; Jel; Dökülebilir sıvı; Kalem/işaretleyici; Toz; Önceden ıslatılmış sünger; Pompalı sprey; Tetikli sprey şişesi; Mendil; Diğer
fi: Tahranpoistoaineen muoto: Aerosolisuihke; Harjapäinen pullo; Tiiviste; Vaahtosuihke; Geeli; Kaadettava neste; Kynä/tussi; Jauhe; Kyllästetty sieni; Pumppusuihke; Suihkepullo; Pyyhkeet; Muu
en: Stain remover format: Aerosol spray; Brush-top bottle; Concentrate; Foaming spray; Gel; Liquid pour; Pen/marker; Powder; Pre-soaked sponge; Pump spray; Trigger spray bottle; Wipes; Other
lt-LT: Dėmių valiklio formatas: Aerozolinis purškiklis; Buteliukas su šepetėliu; Koncentratas; Putojantis purškiklis; Gelis; Skystas (pilamas); Pieštukas / žymeklis; Milteliai; Iš anksto sudrėkinta kempinė; Pompinis purškiklis; Purškiamas buteliukas su gaiduku; Servetėlės; Kita
hr-HR: Format sredstva za uklanjanje mrlja: Aerosolni sprej; Boca s četkicom na vrhu; Koncentrat; Pjeneći sprej; Gel; Tekućina (za lijevanje); Olovka/marker; Prah; Prethodno namočena spužva; Sprej s pumpicom; Sprej s okidačem; Maramice; Ostalo
nl: Vlekverwijderaar formaat: Spuitbus; Fles met borstelkop; Concentraat; Schuimspray; Gel; Vloeibaar; Pen/stift; Poeder; Voorgeweekte spons; Pompspray; Sprayflacon; Doekjes; Overige
pl: Format odplamiacza: Spray (aerozol); Butelka ze szczoteczką; Koncentrat; Pianka w sprayu; Żel; Płyn (do nalewania); Sztyft/pisak; Proszek; Nasączona gąbka; Spray (atomizer); Butelka ze spryskiwaczem; Chusteczki; Inne
sv: Fläckborttagningsproduktens form: Aerosolspray; Flaska med borste; Koncentrat; Skummande spray; Gel; Flytande; Penna/markör; Pulver; Förfuktad svamp; Pumpspray; Sprayflaska; Servetter; Övrigt
ru: Формат средства для удаления пятен: Аэрозольный спрей; Флакон со щеточкой; Концентрат; Пенный спрей; Гель; Жидкое средство; Карандаш/маркер; Порошок; Пропитанная губка; Спрей с помпой; Спрей с курком; Салфетки; Другой
zh-TW: 去污劑格式: 噴霧; 刷頭瓶; 濃縮液; 泡沫噴霧; 凝膠; 傾倒式液體; 去漬筆/馬克筆; 粉末; 預先浸泡海綿; 壓頭式噴霧瓶; 板機式噴霧瓶; 濕巾; 其他
ko: 얼룩 제거제 형식: 에어로졸 스프레이; 브러시 탑 병; 농축액; 포밍 스프레이; 젤; 액상형; 펜/마커; 분말형; 세제 함유 스펀지; 펌프 스프레이; 트리거 스프레이 병; 물티슈/와이프; 기타
cs: Formát odstraňovače skvrn: Aerosolový sprej; Láhev s kartáčkem; Koncentrát; Pěnový sprej; Gel; Tekutý roztok; Pero/fix; Prášek; Předem napuštěná houbička; Mechanický sprej; Láhev s rozprašovačem; Ubrousky; Jiné
es: Formato del quitamanchas: Aerosol; Botella con pincel; Concentrado; Aerosol espumoso; Gel; Líquido para verter; Bolígrafo/marcador; Polvo; Esponja prehumedecida; Aerosol de bomba; Botella pulverizadora con gatillo; Toallitas; Otro
it: Formato dello smacchiatore: Spray aerosol; Flacone con spazzola integrata; Concentrato; Spray schiumogeno; Gel; Liquido da versare; Penna/pennarello; Polvere; Spugna pre-impregnata; Spray a pompa; Flacone spray a grilletto; Salviette; Altro